# 地方融资平台所谓的融资租赁

提问人：仔仔儿 时间：2017-04-14 14:31:10
背景资料：某地方投资平台与北京一家租赁公司签订一份融资租赁协议，将两处管网出售给租赁公司然后在租回。但是这部分资产的产权并不属于这个投资平台，而是属于政府的。 个人看法：这块我个人认为不属于融资租赁，因为融资租赁的前提条件应该是这项资产属于承租人，那么这个案例显然不是。实质应该是政府让这个平台带其融资，提供管网建设作为担保。按照实质情况我的想法是收款后进入长期应付款（年限是 4 年），付租金的时候冲长期应付款。租金款大于长期应付款的部分进入财务费用-利息费用 请问这样处理对吗？

回答人：chenyiwei
是否符合资产定义、能否确认为资产是一方面。单就其所谓“售后回租”而言，应认定为单纯的融资行为，即资产抵押借款。收到的融资净额与名义本金之间的差额为未确认融资费用，在融资期限内按实际利率法摊销，确认为各年度的利息支出。